【裁判字號】    89,簡上,122
【裁判日期】    890120
【裁判案由】    傷害等
【裁判全文】
臺灣桃園地方法院刑事判決                        八十九年度簡上字第一二二號
    上  訴  人
    即  被  告  甲○○
右列上訴人，因傷害案件，不服台灣桃園地方法院桃園簡易庭，八十九年度桃簡字第
九號，中華民國八十九年一月二十日第一審判決（聲請簡易判決處刑案號：台灣桃園
地方法院檢察署八十八年度偵字第一三五九七號）提起上訴，本院判決如左：
    主      文
上訴駁回。
    事      實
一、甲○○曾於民國八十六年間因過失傷害案件，經台灣高等法院台南分院於八十七
    年四月二十八日判處有期徒刑六月確定，於八十七年六月十六日易科罰金執行完
    畢，猶不知悔改，緣乙○○於八十八年三月二十三日零時許，在台北市○○路、
    西寧南路駕駛車號ＺＡ─六二八號計程車搭載甲○○至桃園，嗣於同日一時許，
    行經桃園縣桃園市○○路四六五號前，雙方因車資問題發生口角後下車，甲○○
    即基於毀損之故意，徒手折斷乙○○所駕駛上開計程車之天線，足以生損害於乙
    ○○。
二、案經被害人乙○○訴由桃園縣警察局桃園分局報請台灣桃園地方法院檢察署檢察
    官偵查起訴。
    理      由
一、訊據上訴人即被告甲○○固坦認於前揭時、地因車資問題與告訴人乙○○發生爭
    執等情屬實，惟矢口否認有毀損之犯行，辯稱：當日伊有喝酒，一上車就睡著，
    等伊醒來時人已在大溪，伊覺得乙○○在繞路，遂要乙○○送伊至桃園縣八德市
    ○○路四號目的地，但他要伊下車，伊不下車，雙方就發生口角，他要求伊付車
    資，伊不願給付，他就跑到右後車門把伊拉下來，並動手毆打伊云云，惟查，右
    揭事實業據告訴人乙○○指訴：當日甲○○一上車就叫伊往大溪走，他說完後就
    睡覺，伊開車到大溪及慈湖的交叉路口時，伊把他叫醒，他才發現走錯，他罵伊
    繞路，要伊開車回市區○○○○○路邊下車，伊心想地方偏僻，故將車開至檳榔
    攤門口，才讓他下車，他拉了門馬上要走，拒付車資，伊就繞到右後車門去攔他
    ，他就將伊車子之天線折斷等語，並有齊元企業社於八十八年三月二十三日當日
    所開具之估價單乙紙附卷可稽，觀諸該紙估價單上品名項目為進口自動天線壹組
    ，核與告訴人所陳被告毀損之行為相符，參以被告當時確與告訴人因車資細故爭
    吵，被告既拒付車資，並準備立即離去，則其見告訴人走到右後車門去攔截，不
    讓其離去，憤而毀損該汽車之天線自屬可能。至於告訴人乙○○於被告毀損其天
    線後，繼而持拳毆打被告，致被告受有胸部鈍傷、頭部外傷之傷害，亦據告訴人
    乙○○自承在卷，並經本院桃園簡易庭以八十九年度桃簡字第九號判決拘役四十
    日確定，應認告訴人乙○○就被告毀損一事之指訴係屬真實。是以，被告之前開
    辯詞，顯係畏罪卸責之詞，自非可採。綜上所述，本件罪證已明，被告犯行足堪
    認定，應依法論科。
二、被告損壞他人自小客車之天線，足以生損害於他人，核其所為，係犯刑法第三百
    五十四條之毀損罪。被告曾於八十六年間因過失傷害案件，經台灣高等法院台南
    分院於八十七年四月二十八日判處有期徒刑六月確定，於八十七年六月十六日易
    科罰金執行完畢，此有台灣高等法院被告全國前案紀錄表在卷足憑，被告於前案
    執行完畢後，五年內再犯有期徒刑以上刑之本罪，為累犯，應加重其刑。原審以
    被告罪證明確，適用刑法第三百五十四條、第四十七條、第四十一條，罰金罰鍰
    提高標準條例第一條前段、第二條，審酌被告僅為細故，即徒手折斷天線，雖其
    情節尚堪輕微，惟犯後猶否認部分犯行毫無悔意等一切情狀，量處拘役五十日，
    並諭知易科罰金之折算標準，以示懲儆。經核認事用法胥無不當，量刑亦稱允適
    ，被告上訴意旨，猶執陳詞否認有毀損之事實且量刑過重，指摘原判決不當，為
    無理由，應予駁回。
據上論斷，應依刑事訴訟法第四百五十五條之一第三項、第三百六十八條，判決如主
文。
本案經檢察官魏雯祈到庭執行職務
中      華      民      國      八十九    年    十一    月    二十二    日
                                臺灣桃園地方法院刑事第一庭
                                    審判長法  官   吳  爭  奇
                                          法  官   曾  雨  明
                                          法  官   林  恆  吉
右正本證明與原本無異。
不得上訴。
                                          書記官   楊  坤  忠
中        華        民        國   八十九   年   十一   月    三十    日
附論罪科刑法之依據
刑法第三百五十四條
毀棄、損壞前二條以外之他人之物或致令不堪用，足以生損害於公眾或他人者，處二
年以下有期徒刑、拘役或五百元以下罰金。


司法院資訊處製作；財團法人民間司法改革基金會備份。
